臺灣高等法院刑事判決
                                   108年度上訴字第3073號
上  訴  人
即  被  告  呂明賢






            韓沛勳


指定辯護人  本院公設辯護人戴遐齡
上列上訴人因詐欺等案件，不服臺灣桃園地方法院106年度訴字
第80號，中華民國108年4月30日第一審判決（起訴案號：臺灣桃
園地方檢察署104年度少連偵字第113號），提起上訴，本院判決
如下：
    主    文
壹、原判決關於乙○○、庚○○部分（含其等沒收部分）均撤銷
    。
貳、乙○○部分
一、乙○○犯如附表一編號一至四「罪名」欄所示之罪，各處如
    附表一編號一至四「宣告刑」欄所示之刑（含沒收）。諭知
    多數有期徒刑部分，應執行有期徒刑肆年陸月。
二、被訴被害人為己○○部分（即起訴書附表編號2【原判決附
    表一編號四】），無罪。
參、庚○○部分
    庚○○犯如附表一編號二、四「罪名」欄所示之罪，各處如
    附表一編號二、四「宣告刑」欄所示之刑（含沒收）。諭知
    多數有期徒刑部分，應執行有期徒刑壹年拾月，緩刑伍年。
    事    實
一、林偉軒（綽號「雞蛋」，原審判決有期徒刑9年後，未上訴
    而確定）、乙○○（綽號「小狼」、「小峰」）、嚴俊岳（
    原審判決有期徒刑1年6月後，未上訴而確定）、庚○○、少
    年袁○文（真實姓名、年籍詳卷，民國00年0月生）、少年
    丘○賢（真實姓名、年籍詳卷，90年11月生）、綽號「大七
    」、林偉軒等人均參與「大哥」組成之詐騙集團（下稱「本
    案詐騙集團」，「大七」、「大哥」之真實姓名、年籍均不
    詳）。分工模式為：
  ㈠林偉軒擔任車手頭，於每週一至五上班時間與「大哥」等上
    游成員聯繫，得知有被害人受騙後，即聯絡乙○○調度旗下
    車手至被害人所在地取款，其亦會向車手收取贓款，並將贓
    款交付「大七」轉交上游成員，或依上游成員指示，要求車
    手至特定地點交款。
  ㈡乙○○擔任掌機，與林偉軒密切合作，亦會直接與上游成員
    林偉軒聯繫，其負責調度、聯繫車手，保管車手質押之身分
    證件，發放工作手機、車資。
  ㈢嚴俊岳、庚○○、袁○文、簡國榮、丘○賢則聽命於林偉軒
    、乙○○，分別擔任取款或把風之車手。
  ㈣本案詐騙集團所得款項分配比例為車手頭4％；掌機2％；假
    冒公務員之取款車手3％；把風車手1％，其餘90％則歸上游
    成員所有。林偉軒以當時所賃居，位在龍岡國小斜對面，地
    址為桃園市○○區○○路0段000號8樓802房（下稱林偉軒之
    租屋處）；或以乙○○位在中原大學附近，地址為桃園市○000
    0000000 Z000000000000Z00Z00 000Z0; Z0000Z0000000 00p
    0;00    ○區○○街00號1樓之租屋處（下稱乙○○之租屋處），
    充
    作車手集合據點。
二、本案詐欺集團分別為下列犯行
  ㈠甲○○○被害部分：
  ⒈104年2月6日下午1時許，本案詐騙集團成員基於為自己所有
    之不法意圖之犯意聯絡，先由不詳成員撥打電話給甲○○○
    ，陸續假冒為護士、臺北市警局刑事組，向甲○○○佯稱其
    身分證遭冒用至銀行開戶，帳戶內有新臺幣（下同）300餘
    萬元贓款，須將帳戶內金錢全數領出供法院扣押，並稱會有
    臺灣臺中地方檢察署人員持公文向其收款，致甲○○○陷於
    錯誤而願意配合。
  ⒉林偉軒自本案詐騙集團上游成員接獲消息後，即指派嚴俊岳
    、袁○文（經原審法院以104年度少護字第600號裁定交付保
    護管束）負責取款。嚴俊岳、袁○文在林偉軒之租屋處取得
    工作手機、車資後，即搭乘計程車前往新北市中和區。其2
    人先至便利商店接收如附表三編號一所示偽造公文書之傳真
    3紙，再持以前往甲○○○之住家，嚴俊岳在外把風，袁○
    文假冒檢察官，將偽造之公文書交付甲○○○，於同日下午
    4時30分許，向甲○○○詐取35萬元得手，足以生損害於臺
    灣臺中地方檢察署及法務部行政執行署對外行使公文書之正
    確性、公信力及甲○○○之財產法益。
  ㈡戊○被害部分：
  ⒈104年3月17日上午8至11時許，本案詐騙集團成員基於為自
    己所有之不法意圖之犯意聯絡，先由不詳成員撥打電話給馬
    萍，陸續假冒為慈濟醫院員工、偵二隊等，向戊○佯稱其雙
    證件遭冒用至萬泰、台新銀行開戶，且台新銀行帳戶內有大
    額贓款，涉嫌吸金案件，特偵組已下令拘提，隨時可能被收
    押，需暫時資產凍結公證，並稱會有法院人員持公文向其收
    款，致戊○陷於錯誤而願意配合。
  ⒉林偉軒自本案詐騙集團上游成員接獲消息後，即聯絡乙○○
    指派庚○○及某真實姓名、年籍不詳之男子（下稱「甲男」
    ）負責取款。庚○○、「甲男」在乙○○上址租屋處取得工
    作手機、車資後，即搭乘火車、計程車前往臺中市西區居仁
    國中附近，其2人先至便利商店接收不詳內容之偽造公文書
    之傳真2紙，再持以前往居仁國中家長接送區，由「甲男」
    負責把風，庚○○假冒檢察官，將偽造之公文書交付戊○，
    於同日下午3時20分許，向戊○詐取36萬元得手，足以生損
    害於前揭偽造公文書上所載政府機關對外行使公文書之正確
    性、公信力及戊○之財產法益。
  ㈢丙○○被害部分：
  ⒈104年3月17日上午10時許，本案詐騙集團成員基於為自己所
    有之不法意圖之犯意聯絡，先由不詳成員撥打電話給丙○○
    ，陸續假冒為文山區公所主任、警官、法官，向丙○○佯稱
    其身分證遭冒用至銀行開戶，涉嫌洗錢案件，已有被害人提
    告，需暫時保管其存款，並稱會有法院人員持公文向其收款
    ，並指示丙○○至住家附近之便利商店收受如附表三編號二
    ⑴所示偽造公文書，致丙○○陷於錯誤而願意配合。
  ⒉林偉軒自本案詐騙集團上游成員接獲消息後，於104年3月20
    日指派袁○文（經原審法院以104年度少護字第405號裁定交
    付保護管束）及某真實姓名、年籍不詳、綽號「小傑」之男
    子負責取款，袁○文、「小傑」在乙○○上址租屋處取得工
    作手機、車資後，即搭乘計程車前往臺北市文山區。其2人
    先至便利商店接收如附表三編號二⑵所示偽造公文書之傳真
    2紙，再持以前往臺北市文山區光輝路78巷，由「小傑」負
    責把風，袁○文假冒檢察官，將上開公文書交付丙○○。於
    同日下午某時許，向丙○○詐取80萬元得手，足以生損害於
    臺灣臺中地方檢察署對外行使公文書之正確性、公信力及周
    杏梅之財產法益。
  ⒊詎本案詐騙集團成員食髓知味，復於同年月26日中午12時30
    分許，接續同一犯意，以相同詐騙說詞要求丙○○再次交付
    120萬元存款，惟因丙○○已察覺有異而報警，於同日下午4
    時許，在臺北市文山區光輝路78巷，袁○文出具如附表三編
    號二⑶所示偽造公文書之傳真2紙，丙○○佯裝欲交付款項
    時，為警當場查獲袁○文而未遂。
  ㈣丁○○被害部分：
  ⒈104年3月25日上午9時30分許，本案詐騙集團成員基於為自
    己所有之不法意圖之犯意聯絡，先由不詳成員撥打電話給官
    淑娥，陸續假冒為新北市警察局警官、隊長、檢察官，向官
    淑娥佯稱：丁○○與其夫均涉嫌詐領健保費，需暫時保管其
    存款，致丁○○陷於錯誤而願意配合。
  ⒉林偉軒自本案詐騙集團上游成員接獲消息後，即聯絡乙○○
    指派庚○○及某真實姓名、年籍不詳之男子（下稱「丙男」
    ）負責取款。庚○○、「丙男」在乙○○上址租屋處取得工
    作手機、車資後，即搭乘火車、計程車前往臺中市神岡區，
    其2人於下午3時45分許，先至便利商店接收如附表三編號三
    ⑴所示偽造公文書之傳真1紙，旋即持以前往臺中市神岡區
    中山路478巷，由「丙男」負責把風，庚○○假冒臺中地檢
    署檢察官，將上開公文書交付丁○○，向丁○○詐取38萬元
    得手。
  ⒊詎本案詐騙集團成員食髓知味，復於同年月26日上午某時許
    ，接續同一犯意，以相同詐騙說詞要求丁○○再次交付款項
    ，乙○○自林偉軒接獲消息後，指派庚○○、丘○賢（經原
    審法院以104年度少護字第424號裁定交付保護管束）南下取
    款。庚○○、丘○賢在乙○○上址租屋處取得工作手機、車
    資後，即搭乘高鐵、計程車前往臺中市神岡區，其2人先於
    下午1時10分許，至便利商店接收如附表三編號三⑵所示偽
    造公文書之傳真1紙，旋即持以前往臺中市神岡區中山路478
    巷，由丘○賢負責把風，庚○○假冒檢察官，將上開公文書
    交付丁○○，向丁○○詐取46萬元得手。
  ⒋本案詐騙集團成員復接續同一犯意，以相同詐騙說詞要求官
    淑娥再次交付20萬元、郵局帳戶之存摺及提款卡各1份，並
    要求丁○○將提款卡密碼更改為其生日，本案詐騙集團上游
    成員以電話指示庚○○繼續留在臺中取款，已詐得之46萬元
    交由丘○賢先帶回乙○○之租屋處。庚○○再前往便利商店
    接收如附表三編號三⑶所示偽造公文書之傳真1紙，於同日
    下午4時許，仍在上開相同地點，向丁○○詐取20萬元、郵
    局帳戶之存摺及提款卡得手，足以生損害於臺灣臺北地方檢
    察署對外行使公文書之正確性、公信力及丁○○之財產法益
    。
  ⒌庚○○返回桃園後，依本案詐騙集團上游成員之電話指示，
    在桃園市中壢區某不詳地點，將20萬元交付真實姓名、年籍
    不詳本案詐騙集團之收贓成員（下稱「丁男」），「丁男」
    告知庚○○提款卡密碼，庚○○即於同日晚間9時25分、29
    分、31分許，持丁○○之提款卡，在桃園市○鎮區○○路○000000
    0000 Z000000000000Z00Z00 000Z0; Z0000Z0000000 00p0;0
    0    ○段000號之平鎮山仔頂郵局，插入屬於自動付款設備
    之自
    動櫃員機、輸入密碼，使自動櫃員機辨識系統誤認庚○○為
    有權提款之人，以此不正方法自該帳戶接續提領6萬元、5千
    元、5千元，復於同日晚間9時36分許，在附近不詳地點，以
    跨行提領方式提領2萬元（另有5元手續費），再返回桃園市
    中壢區，將提款卡及9萬元均交付「丁男」。
  ㈤黑吃黑事件
    丘○賢於104年3月26日攜帶上開㈣所示詐騙贓款46萬元北返
    途中，另遭真實姓名、年籍不詳之計程車司機詐騙，當日下
    午3時許僅攜帶6萬元返回乙○○之租屋處（下稱「黑吃黑事
    件」）。乙○○遂聯繫林偉軒，並依林偉軒指示於104年3月
    26日下午4、5時許，攜丘○賢至桃園市平鎮區歐遊汽車旅館
    ，丘○賢、乙○○即遭上游不詳成員毆打。嗣因本案詐騙集
    團上游成員認林偉軒旗下車手侵吞贓款，於104年4月7日晚
    間6、7時許派員強押、毆打林偉軒，林偉軒於同年月8日上
    午11時許趁隙逃離後，向警方報警求援，並主動吐露其擔任
    本案詐騙集團車手頭，黑吃黑事件之來龍去脈，循線查悉上
    情。
二、案經甲○○○、戊○、丙○○、丁○○訴由桃園市政府警察
    局楊梅分局移送臺灣桃園地方檢察署檢察官偵查起訴。
    理    由
甲、有罪部分
壹、證據能力
一、供述證據
    被告以外之人於審判外之言詞或書面陳述，除法律有規定者
    外，不得作為證據，刑事訴訟法第159條第1項固定有明文；
    惟被告以外之人於審判外之陳述，雖不符同法第159條之1至
    第159條之4之規定，而經當事人於審判程序同意作為證據，
    法院審酌該言詞陳述或書面陳述作成時之情況，認為適當者
    ，亦得為證據。又當事人、代理人或辯護人於法院調查證據
    時，知有第159條第1項不得為證據之情形，而未於言詞辯論
    終結前聲明異議者，視為有前項之同意，同法第159條之5第
    1、2項亦定有明文。本件檢察官、被告及辯護人於本院準備
    程序及審理中不爭執卷內審判外陳述之證據能力（本院卷第
    177-180、240-242頁，被告乙○○於本院審理程序中僅爭執證
    明力）。本院審酌上開被告以外之人審判外陳述作成時之情
    況，並無不能自由陳述之情形，亦未見有何違法取證或其他
    瑕疵，且與待證事實具有關聯性，認為以之作為證據應屬適
    當，自均有證據能力。
二、非供述證據部分
    卷內其餘非供述證據部分本院以下所引用非供述證據部分，
    並無證據證明係公務員違背法定程序所取得，是依刑事訴訟
    法第158條之4反面解釋，即具證據能力。
貳、得心證之理由
一、被告庚○○部分
  ㈠被告庚○○就其於犯罪事實一㈡所示時間，參與本案詐騙集團擔
    任車手，前往臺中市居仁國中附近，由其持偽造之公文書冒
    充公務員，向戊○詐得36萬元之事實，已自白不諱（本院卷
    第251-252頁；少連偵卷㈠第28-30頁；少連偵卷㈡第126-128
    、176-177頁；審訴卷第112頁反面；原審卷㈡第17-18頁；原
    審卷㈢第11-14、42-46頁）。並有以下補強證據：
  ⒈證人即告訴人戊○之供述（少連偵卷㈠第120-124頁）。
  ⒉桃園市政府警察局楊梅分局指認犯罪嫌疑人紀錄表及照片、
    內政部警政署反詐騙案件紀錄表附卷可參（少連偵卷㈠第12
    5-126、129頁）。
  ⒊依上開補強證據，已足認定被告庚○○前揭任意性自白與事實
    相符，此部分事證當足認定。
  ㈡被告庚○○就其於犯罪事實一㈣所示時間擔任車手，先與「丙男
    」前往臺中市神岡區，由其持偽造之公文書冒充檢察官，向
    丁○○詐得38萬元。翌日又受被告乙○○之指示，與丘○賢再次
    南下至相同地點，由其冒充檢察官，持偽造之公文書向丁○○
    詐得46萬元。其將款項交由丘○賢帶回桃園後，尚滯留在臺
    中，又以相同手法向丁○○詐得20萬元、郵局帳戶之存摺及提
    款卡各1份。其返回中壢後將20萬元交付「丁男」，「丁男
    」告知其提款卡密碼，故其持卡提領9萬元後，連同提款卡
    一併交付「丁男」等情，已自白不諱（本院卷第00 0-000頁
    ；少連偵卷㈠第28-30頁；少連偵卷㈡第126-128、176-177頁
    ；審訴卷第112頁；原審卷㈡第17-18頁；原審卷㈢第11-14、4
    2-46頁）。並有以下補強證據：
  ⒈證人即告訴人丁○○之供述（少連偵卷㈠第131-133頁）。
  ⒉證人即共犯丘○賢之供述（少連偵卷㈠第83-85頁；少連偵卷㈡
    第128-129、150-151頁；訴字卷㈢第107-111頁）。
  ⒊桃園市政府警察局楊梅分局指認犯罪嫌疑人紀錄表及照片、
    臺中市政府警察局豐原分局扣押筆錄及扣押物品目錄表、如
    附表三編號四所示偽造之公文書、丁○○之郵局存摺交易明細
    影本、臺中市政府警察局豐原分局警員調閱之便利商店監視
    器照片、桃園市政府警察局楊梅分局104年7月14日楊警分刑
    字第1040017272函暨所附丁○○之郵局帳戶、其夫黃昭華之合
    作金庫銀行帳戶歷史交易明細查詢結果、中華郵政平鎮山仔
    頂郵局提款影像照片、本院104年度少護字第424號少年法庭
    宣示筆錄附卷（少連偵卷㈠第134-152頁；少連偵卷㈡第18-20
    、42頁）。
  ⒋依上開補強證據，已足認定被告庚○○前揭任意性自白與事實
    相符，此部分事證當足認定。
  ㈢至被告庚○○自93年7月1日起，雖即被鑑定為輕度智能障礙者
    ，有其身心障礙手冊為憑（少連偵卷㈡第132頁），另經原審
    向桃園市政府社會局查證無誤，有桃園市政府社會局107年8
    月2日桃社障字第1070065154號函暨所附桃園市身心障礙者
    個案資料表可稽（原審卷㈡第135-136頁），固可認其智力不
    比正常成年人。然經原審及本院直接審理所得，被告庚○○面
    對提問時，均能切題回答。再者，被告庚○○為犯罪事實一㈡㈣
    犯行時，既能搭乘大眾交通工具，從桃園至路途非近之臺中
    ，尚可依電話中之指示，先至便利商店接收偽造之公文書傳
    真，再冒充檢察官，持偽造公文書向被害人騙取款項，更能
    持提款卡提領款項，其生活能力顯然無太大障礙，認知程度
    亦足以為本案犯行，實無從認其因先天智能缺陷，致其辨識
    行為違法及依其辨識而行為之能力較常人顯著減低之情形。
二、被告乙○○部分
  ㈠被告乙○○於本院審理中，自白有犯罪事實一㈡㈣部分之犯行（
    本院卷第249-253頁）。至於犯罪事實一㈠㈢部分，則為否認
    之答辯。就犯罪事實一㈠部分，辯稱：「取款過程我不清楚
    。事情太久我不太記得，如果袁○文說有就有。但我印象中
    是不記得，但我有看過林偉軒交工作機給袁○文，很常見，
    因為這個車手就是林偉軒找來的。時間過太久，我也不記得
    有沒有跟袁○文講過話。袁○文說有就有。」；就犯罪事實一
    ㈢部分，辯稱「這件我不知道。袁○文的手機都是林偉軒拿給
    他的。就算我在旁邊也都是林偉軒來交代。因為他去文山區
    找被害人收錢這件事情我真的不知道」。
  ㈡林偉軒供述部分
  ⒈警詢之初即供稱：我負責與詐騙集團上游成員聯繫，是「大
    七」介紹，「大七」留1支大陸門號給我，每星期一至五「
    大哥」會聯絡我，我再派下線車手前往被害人處所取款，如
    果成功騙得款項，車手將贓款交給掌機「小峰」（指被告乙○○）。「小峰」會將贓款交給我，我再回帳給「大七」。旗
    下車手都有壓身分證在我這裡，但我把證件都委託「小峰」
    保管，我會直接去「小峰」住處找他，告訴他轉達其他人要
    上班，由「小峰」聯絡他們（少連偵卷㈠第6-7頁）。
  ⒉偵訊時仍稱：大陸那邊騙到被害人之後會跟我聯絡，我再跟
    乙○○說什麼時候、要多少人，他會去找車手（少連偵卷㈡第1
    65頁）。
  ⒊於原審審理時，供稱：警詢時我念及與乙○○是朋友，沒有說
    出實情，乙○○在我朋友間的綽號是「小狼」，但我跟大陸上
    手聯絡時必須交代這邊的掌機是誰，當時我對大陸上手說掌
    機叫「小峰」，「小峰」就是乙○○，所以我警詢時才說掌機
    是「小峰」。我與乙○○一起當本案詐騙集團的管理者，禮拜
    一至五我會去乙○○租屋處，告訴他今天要出幾台車，乙○○就
    會去調配車手。庚○○算是乙○○自己的人，通常我到乙○○租屋
    處時車手都在，手機都放在乙○○租屋處，由乙○○發放手機給
    車手。黑吃黑事件發生時，乙○○說丘○賢有帶6萬元回來，乙○○帶著丘○賢到平鎮的歐遊汽車旅館，他們有被上手打，後
    來丘○賢回到乙○○的住處，我也有修理丘○賢（原審卷㈠第178
    -179頁）。
  ⒋至其於原審審理時，雖改稱：我自警詢開始針對乙○○所述部
    分不實在等。然除如前述，被告乙○○就本案已承認部分犯行
    （犯罪事實一㈡㈣部分），且被告乙○○為本案詐騙集團掌機一
    節，除林偉軒所述外，尚有嚴俊岳、庚○○，以及共犯袁○文
    、丘○賢之證述可佐（詳後述）。倘被告乙○○非為本案詐騙
    集團成員，何以包含被告乙○○自己在內，均會供承確有參與
    犯行？況林偉軒經原審審判長持先前警詢筆錄質疑其說詞，
    又稱：我沒說乙○○沒有參與，我只是說我不知道，不知道不
    代表沒有參與（原審卷㈡第121頁）。顯見林偉軒僅係不願意
    於審理中再次指證被告乙○○涉案，其空言否認先前供述內容
    ，並不足採，不足作為有利於被告乙○○之認定。
  ⒌綜上，依上開林偉軒所述可信之部分，可知被告乙○○在本案
    詐騙集團內擔任「掌機」，與林偉軒密切合作，亦會調度、
    聯繫車手，保管車手質押之身分證件，發放工作手機，收取
    贓款轉交被告林偉軒。
  ㈢嚴俊岳供述部分
  ⒈警詢時供稱：乙○○是「掌機」，負責與上游成員、車手頭林
    偉軒聯絡，派遣車手出門。我會前往乙○○租屋處拿車資及工
    作手機，身分證也壓在乙○○那邊（少連偵卷㈠第57頁反面）
    。
  ⒉偵訊時供稱：乙○○的綽號是「阿峰」，他會向車手收取贓款
    ，再交給林偉軒，由林偉軒拿給上游（少連偵卷㈡第49頁）
    。
  ⒊嚴俊岳於原審審理中雖改稱：我受警方誘導始稱乙○○為掌機
    ，且我在前往地檢署之囚車上，受林偉軒威脅，才指證乙○○
    為本案詐騙集團掌機。然經原審勘驗嚴俊岳於偵訊時提及被
    告乙○○部分之錄音光碟，可知被告嚴俊岳於檢察官訊問時，
    主動供述上開偵訊內容，並未提及警詢時遭不正訊問，或是
    遭被告林偉軒威脅之事，有原審107年2月2日勘驗筆錄附卷
    可參（原審卷㈡第38-43頁）。況如前述，被告乙○○就本案已
    承認部分犯行（犯罪事實一㈡㈣部分），顯見嚴俊岳於原審改
    稱被告乙○○非為掌機之供述，並不可採，不足作為有利於被
    告乙○○之認定。
  ⒋綜上，由嚴俊岳所述可信之部分，同可證被告乙○○綽號為「
    小峰」，負責聯繫車手、發放工作手機、保管車手之身分證
    件、向車手收贓款轉交被告林偉軒。
  ㈣被告庚○○供述部分
  ⒈警詢中供稱：乙○○是掌機，我至臺中市居仁國中詐騙時，擔
    任照水的男子是林偉軒派的，持用的2支公機是乙○○提供的
    （少連偵卷㈠第28-30頁）。
  ⒉偵訊中供稱：「雞蛋」（指林偉軒）有叫我與丘○賢去臺中拿
    錢，乙○○都跟「雞蛋」在一起，他們2人都會指示我去拿錢
    ，乙○○交給我電話，錢拿回來是給乙○○，但是「雞蛋」就是
    在旁邊（少連偵卷(二)第126-128、177頁）。
  ⒊原審審理中供稱：林偉軒有來乙○○的租屋處，派人跟我一起
    去臺中，當時我住乙○○家，乙○○和「雞蛋」都會叫我去取款
    ，乙○○會拿手機及車資給我，也有跟我收過錢（原審卷㈢第1
    1-13、45-46頁）。
  ⒋由庚○○之供述，同可證林偉軒會至被告乙○○租屋處告知調度
    車手之事，再由被告乙○○聯繫車手、發放手機，被告乙○○也
    會向車手收贓。
  ㈤袁○文供述部分
  ⒈警詢時供稱：車手集合據點為桃園市○○區○○街00號1樓（即被
    告乙○○之租屋處），或是中壢龍岡路龍岡國小附近大樓的8
    樓（指林偉軒位於桃園市○○區○○路0段000號8樓802房之租屋
    處）。本案詐騙集團成員包含「小峰」即乙○○（少連偵卷㈠
    第72-73頁）。
  ⒉偵查中供稱：林偉軒、乙○○會給我搭計程車的錢，也會交付
    公機給我等語（少連偵卷㈡第63頁）。
  ⒊原審審理中供稱
  ①林偉軒、乙○○跟我說要擔任車手，我會去上開2個據點拿公機
    和車錢，通常林偉軒、乙○○會在同一個空間，交付公機、車
    資給我，乙○○會打電話給我，問我人在哪裡，看我有沒有在
    據點附近，叫我去做事（原審卷㈢第74-76、78-79頁）。
  ②我有在104年2月6日向甲○○○收款35萬元，這次收款是林偉軒
    指示我過去的，是被告乙○○把公機交給我的（原審卷㈢第74
    頁）。明確指稱犯罪事實一㈠部分，確實是被告乙○○交付工
    作機。
  ③我有在104年3月20日向丙○○拿80萬元，當天是向林偉軒拿公
    機，不過被告乙○○也有在場。104年3月26日那次，我能確定
    車資是被告乙○○交給我的（原審卷㈢第75-76頁）。明確指稱
    犯罪事實一㈢部分，被告乙○○亦有參與。
  ⒋由袁○文之證詞，能佐證「小峰」即為被告乙○○，且被告乙○○
    負責發放工作手機，與林偉軒共同管理車手，車手們以被告
    乙○○之租屋處為集合據點。且與被告乙○○於本院審理中供稱
    「袁○文說有就有」相對照，被告乙○○確實亦有參與犯罪事
    實一㈠㈢部分之犯行。
  ㈥丘○賢之供述部分
  ⒈警詢時供稱：乙○○即為「小峰」，為本案詐騙集團成員，擔
    任掌機。詐騙贓款要交給乙○○，集團據點是乙○○的租屋處。
    我詐騙當天是乙○○交手機給我及庚○○，後來我帶6萬元回中
    壢，乙○○與上游成員相約見面，帶我至桃園市平鎮區的歐遊
    汽車旅館，我遭一群男子毆打，回到乙○○租屋處，我又遭林
    偉軒毆打（少連偵卷㈠第83-84頁）。
  ⒉偵查中供稱：林偉軒、乙○○指示我與庚○○去臺中向丁○○拿錢
    ，當時先到中原大學附近某租屋處集合。乙○○給我電話，告
    知我和庚○○依照電話指示去做。乙○○指示庚○○當假檢察官，
    我把風，拿到錢之後，坐計程車前往高鐵站時，計程車司機
    說他是警察，要把我載到警察局，要求我把手機跟錢都給他
    ，他有給我6萬元，叫我跑路，我就回桃園跟乙○○講錢被計
    程車司機拿走了。後來乙○○跟我到歐遊汽車旅館，我被不知
    名男子毆打，我又跟乙○○坐計程車一起回到集合地點，林偉
    軒說我吃掉贓款，不相信我講的，我又遭林偉軒毆打（少連
    偵卷㈡第128-129、150-151頁）。
  ⒊原審審理中供稱：我確實有將6萬元交給乙○○，也有被揍（原
    審卷㈢第109頁反面）。
  ⒋由丘○賢之供述，可佐見其與被告庚○○前往臺中市詐騙前、後
    ，不但係以被告乙○○之租屋處作為集合據點，其回報黑吃黑
    事件之對象亦為被告乙○○，且被告乙○○、林偉軒對於丘○賢
    未將贓款全數帶回，均有究責之舉。
三、綜上所述，被告2人之事證均屬明確，堪予認定，被告乙○○
    否認部分犯行，並不足採。
四、駁回證據之調查部分    
  ㈠當事人、代理人聲請調查之證據，若待證事實已臻明確無再
    調查之必要者，得不調查，刑事訴訟法第163條之2第1項、
    第2項第3款定有明文。
  ㈡本件被告庚○○之辯護人雖請求將被告庚○○送鑑定以確認其是
    否有刑法第19條第2項之減輕責任事由（本院卷第239頁）。
    然如前述，本院認本直接審理所得，被告庚○○面對提問時，
    均能切題回答。再者，被告庚○○為犯罪事實一㈡㈣犯行時，既
    能搭乘大眾交通工具，從桃園至路途非近之臺中，尚可依電
    話中之指示，先至便利商店接收偽造之公文書傳真，再冒充
    檢察官，持偽造公文書向被害人騙取款項，更能持提款卡提
    領款項，其生活能力顯然無太大障礙，認知程度亦足以為本
    案犯行，實無從認其因先天智能缺陷，致其辨識行為違法及
    依其辨識而行為之能力較常人顯著減低之情形。從而，辯護
    人聲請將被告送鑑定一事，待證事實已臻明確無再調查之必
    要。
參、論罪、科刑及撤銷改判之理由
一、論罪
  ㈠所成立之罪
  ⒈附表三所示文書形式上表明係「臺灣臺中地方法院地檢署」
    、「法務部台中行政執行處」、「臺北地檢署公證部門」等
    政府機關出具。縱上開文書所載之機關名稱與實際機關名稱
    有異，甚或實際上並無文書所載之機關或科室，製作名義人
    亦屬虛構，然一般人苟非熟知政府機關組織，不足以分辨該
    等單位是否實際存在，仍有誤信前揭文書為政府機關之公務
    員職務上所製作真正文書之危險，揆諸前揭說明，如附表三
    所示文書，均堪認係偽造之公文書。
  ⒉刑法第339條之4第1款之冒用政府機關或公務員名義詐欺取財
    罪，已將刑法第158條第1項僭行公務員職權罪之構成要件與
    不法要素包攝在內，作為該條詐欺取財犯罪之加重處罰事由
    ，是行為人冒用政府機關或公務員公務員名義詐欺取財，應
    僅構成刑法第339條之4第1款之罪，不另成立刑法第158條第
    1項僭行公務員職權罪。
  ⒊從而：
  ①被告庚○○部分
    核被告庚○○就犯罪事實一㈡所為，係犯刑法第216條、第211
    條之行使偽造公文書、第339條之4第1項第1款、第2款之三
    人以上冒用政府機關及公務員名義詐欺取財罪；就犯罪事實
    一㈣所為，係犯刑法第216條、第211條之行使偽造公文書、
    第339條之4第1項第1款、第2款之三人以上冒用政府機關及
    公務員名義詐欺取財、第339條之2第1項之非法由自動付款
    設備取財罪。
  ②被告乙○○部分
    核被告乙○○就犯罪事實一㈠至㈢所為，均係犯刑法第216條、
    第211條之行使偽造公文書、第339條之4第1項第1款、第2款
    之三人以上冒用政府機關及公務員名義詐欺取財罪；就犯罪
    事實一㈣所為，係犯刑法第216條、第211條之行使偽造公文
    書、第339條之4第1項第1款、第2款之三人以上冒用政府機
    關及公務員名義詐欺取財、刑法第339條之2第1項之非法由
    自動付款設備取財罪。
  ㈡吸收關係
    附表三所示文書雖有偽造之公印文，惟屬偽造公文書之階段
    行為，均不另論罪。本案詐騙集團不詳成員偽造公文書後，
    傳真給如犯罪事實欄所示冒充公務員之取款車手，持以向各
    被害人行使，偽造之低度行為，均為高度之行使行為吸收，
    均不另論罪。
  ㈢接續犯
    犯罪事實一㈢㈣部分，本案詐騙集團成員均於密接時、地，由
    取款車手假冒公務人員身分，承續同一套詐騙說詞，分別向
    同一被害人即丙○○、丁○○行騙，各次之行使偽造公文書、詐
    欺取財之行為，均係遂行單一犯罪決意之同種類行為，復侵
    害同一人之法益，為接續犯，應各僅成立一罪。
  ㈣共同正犯
    被告乙○○與嚴俊岳、林偉軒、袁○文（以下均不再贅述其餘
    真實姓名、年籍不詳之本案詐騙集團成員）就犯罪事實一㈠
    部分；被告庚○○及乙○○、林偉軒就犯罪事實一㈡部分；被告
    乙○○與林偉軒、袁○文就犯罪事實一㈢部分；被告乙○○與庚○○
    、林偉軒、丘○賢就犯罪事實一㈣部分，均具有犯意聯絡及行
    為分擔，應依刑法第28條之規定，均論以共同正犯。
  ㈤想像競合犯
    犯罪事實一㈠部分，被告乙○○以一行為觸犯上開各罪名，為
    異種想像競合犯，依刑法第55條前段規定，均從一重之三人
    以上冒用政府機關及公務員名義詐欺取財罪處斷。準此，被
    告庚○○、乙○○就犯罪事實一㈡部分；被告乙○○就犯罪事實一㈢
    部分；被告乙○○、庚○○就犯罪事實一㈣部分，亦均從一重論
    三人以上冒用政府機關及公務員名義詐欺取財罪。
  ㈥起訴效力所及
    就犯罪事實一㈣部分，起訴書雖未敘明被告庚○○尚有取得丁○○之郵局提款卡，並持卡提領9萬元之事實，然此部分與已起
    訴之行使偽造公文書、三人以上冒用政府機關及公務員名義
    詐欺取財罪部分，有想像競合犯之裁判上一罪關係，為起訴
    效力所及，本院自得併予審究。
  ㈦數罪併罰
    被告庚○○所犯上開2罪；被告乙○○所犯上開4罪，犯意各別，
    行為互殊，應分論併罰。
  ㈧本件無兒童及少年福利與權益保障法第112條加重之適用
  ⒈兒童及少年福利與權益保障法第112條第1項前段規定：「成
    年人教唆、幫助或利用兒童及少年犯罪或與之共同實施犯罪
    或故意對其犯罪者，加重其刑至2分之1。」係以成年之行為
    人所教唆、幫助、利用、共同犯罪或其犯罪被害者之年齡，
    作為加重刑罰之要件，雖不以該行為人明知（即確定故意）
    上揭諸人的年齡為必要，但至少仍須存有不確定故意，亦即
    預見所教唆、幫助、利用、共同實行犯罪或故意對其犯罪之
    人，係為兒童或少年，而不違背其本意者，始足當之，最高
    法院著有107年度台上字第3559號判決可資參照。
  ⒉被告乙○○部分
    被告乙○○係84年8月25日出生，而本件犯罪事實一㈠至㈣之犯
    罪時間，係在104年2、3月間，當時被告乙○○尚未滿20歲，
    為未成年人。故並無兒童及少年福利與權益保障法第112條
    加重之適用。
  ⒊被告庚○○部分
    被告庚○○並未保管丘○賢之身分證件，卷內亦無無積極事證
    可認被告庚○○為犯罪事實一㈣犯行時，明知丘○賢為未滿18歲
    之少年，無從認有兒童及少年福利與權益保障法第112條第1
    項前段之規定之適用。
  ㈨被告庚○○無刑法第19條第2項、刑法第59條減輕其刑之適用：
  ⒈刑法第19條第2項部分
    被告庚○○雖如前述，為輕度智能障礙者，有其身心障礙手冊
    為憑（少連偵卷㈡第132頁），固可認其智力不比正常成年人
    ，然依直接審理所得，被告庚○○面對提問時，均能切題回答
    。再者，被告庚○○為犯罪事實一㈡㈣犯行時，既能搭乘大眾交
    通工具，從桃園至路途非近之臺中，尚可依電話中之指示，
    先至便利商店接收偽造之公文書傳真，再冒充檢察官，持偽
    造公文書向被害人騙取款項，更能持提款卡提領款項，其生
    活能力顯然無太大障礙，認知程度亦足以為本案犯行。故無
    從認其因先天智能缺陷，致其辨識行為違法及依其辨識而行
    為之能力較常人顯著減低，無從依刑法第19條第2項規定減
    輕其刑。
  ⒉刑法第59條部分
    刑法第59條之酌量減輕其刑，必於「犯罪之情狀」，在客觀
    上足以引起一般同情，認為即予宣告法定最低度刑期，猶嫌
    過重者，始有其適用（最高法院51年台上字第899號判例意
    旨）。本案係屬集團性犯罪，且被告庚○○犯罪時難認有何特
    殊原因及環境，在客觀上並無足以引起一般人同情之事由，
    亦無情輕法重情形，無從依刑法第59條減刑。
二、撤銷改判之理由
    本件原審於審酌一切情事後，對被告2人予以論罪科刑，固
    非無見。惟查：
  ㈠被告乙○○行為時未滿20歲，為未成年人，故無兒童及少年福
    利與權益保障法第112條加重之適用，已如前述。原審認有
    該條加重之適用，尚有未洽。
  ㈡依卷內證據所示，就被訴被害人為己○○部分（即起訴書附表
    編號2【原判決附表一編號四】），尚無從使本院形成被告
    乙○○有罪之確信（詳後述）。原審認被告乙○○該部分構成犯
    罪，同有未洽。
  ㈢被告乙○○於本院審理中，已供稱先前所說共犯中的「陳暐」
    是亂講的，其實指的就是林偉軒（本院卷第258頁）。而卷
    內亦無可確認「陳暐」究係何人之證據，足認被告乙○○供稱
    「陳暐」是亂講的，並無此人一情為真。故原審將其認定為
    被告2人之共犯，亦有未洽。
  ㈣綜上，被告乙○○上訴時否認犯行及被告庚○○上訴主張有刑法
    第19條第2項、第59條之適用等，固均如前述並不可採，然
    原判決既有前述未洽之處，仍應由本院撤銷原判決關於被告
    2人部分（含原判決諭知其等沒收之部分），並自行改判。
三、科刑
    爰以行為人之責任為基礎，審酌被告2人正值青壯，不思以
    正當途徑賺取錢財，貪圖不法利益而加入本案詐騙集團，利
    用民眾法律知識不足，對於政府機關及偵、審程序不甚瞭解
    ，佯為司法人員，交付偽造公文書，除使各被害人陷於錯誤
    ，受有高額財產損害，更嚴重損及政府機關公信力，不宜寬
    貸，及其等參與犯罪之程度等，分別量處2被告主文項下有
    罪部分所示之刑，並就宣告多數有期徒刑部分，定其應執行
    之刑。
四、緩刑
    刑罰之目的，除著重於行為人所犯過錯之應報外，亦應考量
    行為人犯罪行為參與程度及回歸社會之可能。本件被告庚○○
    前曾因行使偽造有價證券案件，經法院判處有期徒刑4月，
    緩刑2年，且緩刑期滿未經撤銷，刑之宣告已失其效力。有
    本院被告前案紀錄表1份在卷可稽。其在本案參與程度較低
    ，又未實際獲得報酬，且曾與戊○成立調解，雖未履行給付
    （原審卷㈠第118頁、卷㈢第127頁），但戊○已取得執行名義
    ，及其領有身心障礙手冊等一切情狀，認所宣告之刑，以暫
    不執行為適當，爰依刑法第74條第1項第1款規定，宣告被告
    庚○○緩刑5年。
五、沒收
  ㈠被告2人行為後，刑法總則關於沒收之規定業經修正，且依刑
    法施行法第10條之3第1項之規定，應適用修正後之規定。
  ㈡如附表二「應沒收之犯罪所得」欄所示金額，係以各該被害
    人遭詐騙而交付本案詐騙集團成員之金額，再以被告乙○○身
    為掌機，可取得2％，據此計算其所得，並依刑法第38條之1
    第1項前段規定，沒收之。又，該諭知沒收者係本國貨幣，
    為可替代物，故並無諭知追徵之必要，附此敘明。
  ㈢如附表三編號一至三所示文書均有蓋印偽造之公印文，不問
    屬於被告與否，均依刑法第219條之規定宣告沒收。至如附
    表三編號一至三所示偽造之公文書，因本案詐騙集團成員均
    已交付各被害人行使，顯非屬被告2人所有，尚無從宣告沒
    收，附此敘明。
乙、無罪部分
壹、檢察官起訴意旨略以（起訴書附表編號2部分）：
    104年3月23日下午12時42分左右，本案詐騙集團成員撥打電
    話給被害人己○○，向其謊稱其子替人作保，須替債主還債，
    現其子已被痛毆，要提供10萬元才會釋放其子。使被害人己○○信以為真而陷於錯誤，依該詐騙集團成員之指示，至銀行
    提領10萬元，詐騙集團並指派簡國榮出面取款。因被害人己○○已先到場，警方將報紙置放在牛皮紙袋內，並依該詐騙集
    團成員之指示，將之在桃園市○○區○○路00巷0號騎樓花盆旁
    ，該詐騙集團成員簡國榮始未得逞。因認被告乙○○此部分亦
    構成刑法第339條之1第1項第2款、第2項之三人以上詐欺取
    財未遂罪。
貳、本案所應適用之證據法則
一、無罪推定原則：
    依刑事訴訟法第154條第2項、第301條第1項規定，犯罪事實
    應依證據認定，無證據不可認定犯罪事實；卷內證據不能證
    明被告犯罪時，應諭知被告無罪。
二、有罪判決需使法官達到確信心證：
  ㈠依刑事訴訟法第299條第1項，只有在被告犯罪已經「證明」
    之情形下，才可判決被告有罪。
  ㈡所謂「證明」，指證據證明力，須讓法官達到「確信」之心
    證，即法官必須在已無合理懷疑（Beyond a reasonable do
    ubt），可確信被告即為犯罪行為人時，方可判決被告有罪
    。若法官心證未達此標準，仍應為對被告為有利認定而判決
    無罪。
三、共犯之自白，不得作為有罪判決之唯一證據
    依刑事訴訟法第156條第2項規定，共犯之自白，不得作為有
    罪判決之唯一證據，仍應調查其他必要之證據，以察其是否
    與事實相符。
參、檢察官認定被告乙○○此部分犯罪，主要是以簡國榮、己○○之
    供述為其依據。訊據被告乙○○否認有此部分犯行，辯稱這件
    事情跟我無關。查被害人己○○確有於104年3月23日下午12時
    42分左右，接獲詐騙電話，向其謊稱其子替人作保，須替債
    主還債，現其子已被痛毆，要提供10萬元才會釋放其子。使
    己○○信以為真而陷於錯誤，依該詐騙集團成員之指示，至銀
    行提領10萬元，詐騙集團並指派簡國榮出面取款。因被害人
    己○○已先到場，警方將報紙置放在牛皮紙袋內，並依該詐騙
    集團成員之指示，將之在桃園市○○區○○路00巷0號騎樓花盆
    旁，該詐騙集團成員簡國榮始未得逞等情，業據己○○供述屬
    實（少連偵卷㈠第100-102頁），此情以足認定。從而，此部
    分所應審酌者，乃卷內證據是否使本院形成被告乙○○有參與
    此部分犯行之證據。
肆、本院認定：【卷內證據尚不足使本院形成被告乙○○有參與此
    部分犯行之確信心證】
一、簡國榮偵查中其具結證稱供述104年3月23日，是嚴俊岳載我
    去龍岡路上某棟大樓的8樓，好像在龍岡國小對面，後來綽
    號「阿傑」的人就進去該屋內，叫我跟他走，當時有看見一
    名叫「雞蛋哥」的男子在屋內房間睡覺，嚴俊岳有跟我說該
    處有一位「雞蛋哥」，是我們的老闆（少連偵卷㈡第61-62頁
    ）。袁○文亦證稱我們車手集團的據點，一個是在龍岡國小
    對面大樓8樓，一個是在中原國小信陽街附近（少連偵卷㈡第
    63頁）。可知簡國榮於104年3月23日係至綽號為雞蛋之林偉
    軒之租屋處而非被告乙○○位在桃園市○○區○○街00號1樓之租
    屋處。是簡國榮此等供述，尚不足為不利於被告乙○○之認定
    。
二、簡國榮於原審交互詰問中，除同證稱我當時在8樓有看到「
    雞蛋哥」外，另供稱我有搭計程車去桃園市中壢區某棟大樓
    的1樓，但我不太記得那個地址在哪裡，在那個地方有人交
    手機給我跟「阿傑」，但我真的忘記是誰給我手機（原審卷
    ㈢第48-50頁）。亦未能指認交手機給其之人為被告乙○○。
三、綜上，依卷內所存證據，尚無從使本院形成被告乙○○有參與
    此部分犯行之確信心證。依前開「本案所應適用之證據法則
    之說明，即應為被告乙○○有利之認定。從而，原審就此部分
    認被告乙○○成立犯罪（即原判決附表一編號四），尚有未洽
    ，被告乙○○上訴主張未參與此部分之犯行，為有理由，應由
    本院撤銷原判決此部分，並自行改判無罪。
據上論斷，應依刑事訴訟法第369 條第1 項前段、第364 條、第
299條第1項前段、第301條第1項前段，判決如主文（依裁判簡化
原則，僅記載程序條文）。
本案經臺灣桃園地方檢察署檢察官張姿倩提起公訴；臺灣高等檢
察署檢察官楊四猛到庭執行職務。
中    華    民    國    108   年    12    月    31    日
                  刑事第七庭    審判長法  官  孫惠琳
                                      法  官  戴嘉清
                                      法  官  吳冠霆法官
                                              於108 年12
                                              月23日因公
                                              調職不能簽
                                              名，依刑事
                                              訴訟法第51
                                              條第2 項後
                                              段規定由孫
                                              惠琳審判長
                                              附記。
以上正本證明與原本無異。
如不服本判決，應於收受送達後10日內向本院提出上訴書狀，其
未敘述上訴之理由者並得於提起上訴後10日內向本院補提理由書
（均須按他造當事人之人數附繕本）「切勿逕送上級法院」。
                                      書記官  李格瑤
中    華    民    國    108   年    12    月    31    日
附錄本案論罪科刑法條全文：
中華民國刑法第211條
（偽造變造公文書罪）
偽造、變造公文書，足以生損害於公眾或他人者，處 1 年以上
7 年以下有期徒刑。
中華民國刑法第216條
（行使偽造變造或登載不實之文書罪）行使第 210 條至第 215 
條之文書者，依偽造、變造文書或登載不實事項或使登載不實事
項之規定處斷。
中華民國刑法第339條之2
（違法由自動付款設備取得他人之物之處罰）
意圖為自己或第三人不法之所有，以不正方法由自動付款設備取
得他人之物者，處 3 年以下有期徒刑、拘役或 30 萬元以下罰
金。
以前項方法得財產上不法之利益或使第三人得之者，亦同。
前二項之未遂犯罰之。
中華民國刑法第339條之4
犯第 339 條詐欺罪而有下列情形之一者，處 1 年以上 7 年以
下有期徒刑，得併科 1 百萬元以下罰金：
一、冒用政府機關或公務員名義犯之。
二、三人以上共同犯之。
三、以廣播電視、電子通訊、網際網路或其他媒體等傳播工具，
    對公眾散布而犯之。
前項之未遂犯罰之。

附表一：
編號 被害人行為人 （想像競合後）罪名 宣告刑 一（犯罪事實一 ㈠即起訴書附表編號1） ㈠被害人：吳洪秀麗  ㈡行為人：嚴俊岳、林偉軒、被告乙○○（少年共犯袁○文） 共同犯三人以上冒用政府機關及公務員名義詐欺取財罪 乙○○共同犯三人以上冒用政府機關及公務員名義詐欺取財罪，處有期徒刑壹年拾月。如附表二編號一所示之「應沒收之犯罪所得」沒收；如附表三編號一所示「偽造之公印文」沒收。 二（犯罪事實一 ㈡即起訴書附表編號4） ㈠被害人：戊○  ㈡行為人：被告庚○○及乙○○、林偉軒 共同犯三人以上冒用政府機關及公務員名義詐欺取財罪 庚○○共同犯三人以上冒用政府機關及公務員名義詐欺取財罪，處有期徒刑壹年貳月。    乙○○共同犯三人以上冒用政府機關及公務員名義詐欺取財罪，處有期徒刑壹年捌月。如附表二編號二所示之「應沒收之犯罪所得」沒收。 三（犯罪事實一 ㈢即起訴書附表編號5） ㈠被害人：丙○○  ㈡行為人：被告乙○○、林偉軒（少年共犯袁 ○文） 共同犯三人以上冒用政府機關及公務員名義詐欺取財罪 乙○○共同犯三人以上冒用政府機關及公務員名義詐欺取財罪，處有期徒刑貳年貳月。如附表二編號三所示之「應沒收之犯罪所得」沒收；如附表三編號二所示之「偽造之公印文」沒收。 四（犯罪事實一㈣即起訴書附表編號3） ㈠被害人：丁○○    ㈡行為人：被告庚○○及乙○○、林偉軒（少年共犯丘○賢） 共同犯三人以上冒用政府機關及公務員名義詐欺取財罪 庚○○共同犯三人以上冒用政府機關及公務員名義詐欺取財罪，處有期徒刑壹年陸月。如附表三編號三所示之「偽造之公印文」沒收。    乙○○共同犯三人以上冒用政府機關及公務員名義詐欺取財罪，處有期徒刑貳年陸月。如附表二編號四所示之「應沒收之犯罪所得」沒收；如附表三編號三所示之「偽造之公印文」沒收。 

附表二：
編號 被害人行為人 被害人損失金額 應沒收之犯罪所得   犯罪所得計算式  一（犯罪事實一 ㈠即起訴書附表編號1） ㈠被害人：吳洪秀麗  ㈡行為人：被告嚴俊岳、林偉軒、乙○○（少年共犯袁○文） 甲○○○35萬元 乙○○未扣案之犯罪所得新臺幣柒仟元沒收。     被告乙○○350000×2％＝7000  二（犯罪事實一 ㈡即起訴書附表編號4） ㈠被害人：戊○  ㈡行為人：被告庚○○、林偉軒、乙○○ 戊○36萬元 乙○○未扣案之犯罪所得新臺幣柒仟貳佰元沒收。     被告乙○○360000×2％＝7200  三（犯罪事實一 ㈢即起訴書附表編號5） ㈠被害人：丙○○  ㈡行為人：被告林偉軒、乙○○（少年共犯袁○文） 丙○○80萬元 乙○○未扣案之犯罪所得新臺幣壹萬陸仟元沒收。     被告乙○○800000×2％＝16000  四（犯罪事實一 ㈣即起訴書附表編號3） ㈠被害人：丁○○  ㈡行為人：被告庚○○、林偉軒、乙○○（少年共犯丘○賢） 丁○○損失113萬元，惟本院認定被告林偉軒、乙○○僅取得38萬元部分之報酬 乙○○未扣案之犯罪所得新臺幣柒仟陸佰元沒收。        被告乙○○380000×2％＝7600  

 附表三：
編號 偽造之公文書名稱 卷頁出處  偽造之公印文  一（犯罪事實一 ㈠，即起訴書附表編號1） ⑴臺灣臺中地方法院地檢署監管公證科 ⑵法務部台中行政執行處凍結管制執行命令 ⑶臺灣臺中地方法院檢察署傳票 少連偵卷㈡第43頁（吳洪秀麗被害部分）  ⑴法務部行政執行署台北行政行處凍結管制執行命令印印文1枚、檢察執行處印印文1枚 ⑵法務部行政執行署台北行政行處凍結管制執行命令印印文1枚、檢察執行處印印文1枚 ⑶法務部行政執行署台北行政行處凍結管制執行命令印印文1枚、檢察執行處印印文1枚  二（犯罪一事實 ㈢，即起訴書附表編號5） ⑴丙○○自行至便利商店收受：臺灣臺中地方法院檢察署刑事傳票命令、臺灣臺中地方法院行政凍結管收執行命令 ⑵車手於104年3月20日當面付：臺中地檢署監管科收據、104 年3 月20日臺中地方法院檢察署104年度存字第153號 ⑶車手於104年3月26日當面交付：臺中地檢署監管科收據、104 年3 月26日臺中地方法院檢察署104年度存字第153號 少連偵卷㈡第76-81頁（丙○○被害部分）  ⑴臺灣臺中地方法院檢察署印文共2枚、書記官陳國華傳票專用印文1枚、檢察行政處鑑印文1枚 ⑵臺灣臺中地方法院檢察署印印文共2 枚 ⑶臺灣臺中地方法院檢察署印印文共2 枚  三（犯罪事實一 ㈣，即起訴書附表編號3） ⑴臺北地檢署公證部門收據，載明金額為38萬元） ⑵臺北地檢署公證部門收據，載明金額為46萬元 ⑶臺北地檢署公證部門收據，載明金額為20萬元、中華郵政簿子1本、金融卡1張 少連偵卷㈠第141-143頁  （丁○○被害部分）  ⑴臺灣臺北地方法院檢察署印文1枚 ⑵臺灣臺北地方法院檢察署印文1枚 ⑶臺灣臺北地方法院檢察署印印文1枚